【裁判字號】    98,訴,3378
【裁判日期】    990209
【裁判案由】    毒品危害防制條例
【裁判全文】
臺灣臺中地方法院刑事判決              98年度訴字第3378號
公  訴  人  臺灣臺中地方法院檢察署檢察官
被      告  甲○○
上列被告因毒品危害防制條例案件，經檢察官提起公訴（98年度
毒偵字第2985號），本院判決如下：
    主    文
甲○○施用第一級毒品，累犯，處有期徒刑壹年貳月。
    事    實
一、甲○○因施用毒品案件，經觀察勒戒後，認有繼續施用毒品
    之傾向，再送戒治處所施以強制戒治，並於89年7月29日執
    行完畢釋放。其又於前開強制戒治執行完畢釋放後5年內之
    90年間，再因施用毒品案件，經送戒治處所施以強制戒治，
    並由臺灣高雄地方法院判處應執行有期徒刑1年確定，甫於
    96年5月30日因假釋付保護管束期滿而執行完畢。猶不知悔
    改，復基於施用第一級毒品之犯意，於98年5月26日上午7時
    許，在臺中縣大里市○○路與甲堤南路旁之公園內，以不詳
    方法施用第一級毒品海洛因1次，並同時以將第二級毒品甲
    基安非他命毒品放置在吸食器內，再以火燒烤後吸食蒸發煙
    霧之方式，施用第二級毒品甲基安非他命1次。嗣98年5月27
    日下午3時30分許，甲○○在大里市○○路遭警盤查後，查
    獲其有施用第二級毒品甲基安非他命之情事，經甲○○同意
    而其採集尿液送驗，其尿液經檢驗後，查知其亦有上開施用
    第一級毒品海洛因之情事。
二、案經臺中縣警察局霧峰分局移送臺灣臺中地方法院檢察署檢
    察官偵查起訴。
    理    由
一、訊據被告甲○○坦承有前揭犯行，復有並有詮昕科技股份有
    限公司之尿液檢驗報告、真實姓名對照表、台灣高等法院被
    告前案紀錄表附卷可稽，事證明確，被告犯行洵堪認定。
二、核被告所為，係犯毒品危害防制條例第10條第1項之施用第
    一級毒品罪，及同條第2項之施用第二級毒品罪。被告所犯
    上開2罪，因被告抗辯係同時吸食，本院亦查無被告係分別
    施用之證據，應可認定被告係同時施用，而屬於同一行為，
    被告以一行為，觸犯上開二罪名，為想像競合犯，依刑法第
    55條之規定，從一重論以施用第一級毒品罪，公訴人認為應
    予分論併罰，尚有未洽。被告於96年5月30日始執行徒刑完
    畢，有前揭前科紀錄表可按，其於受有期徒刑之執行完畢後
    ，5年內故意再犯本件有期徒刑以上之罪，為累犯，依刑法
    第47條第1項之規定，加重其刑。爰審酌被告素行不佳，有
    前揭前科紀表可按，所犯之罪除侵害社會法益外，其身體亦
    同遭受害，經尿液檢驗結果其施用毒品量不少，犯後坦承認
    罪，已有悔意等一切情狀，量處如主文所示之刑。
三、據上論斷，應依刑事訴訟法第二百七十三條之一第一項、第
    二百九十九條第一項前段，毒品危害防制條例第十條第一項
    、二項，刑法第十一條、第四十七條第一項、第五十五條，
    判決如主文。
中    華    民    國    99    年    2     月    9     日
                  刑事第一庭    法  官  林清鈞
以上正本證明與原本無異。
如不服本判決應於收受判決後10日內向本院提出上訴書狀，並應
敘述具體理由；其未敘述上訴理由者，應於上訴期間屆滿後20日
內向本院補提理由書（均須按他造當事人之人數附繕本）「切勿
逕送上級法院」。
                                書記官  陳貴卿
中    華    民    國    99    年    2     月    9     日
附錄論罪科刑法條
毒品危害防制條例第10條
施用第一級毒品者，處 6 月以上 5 年以下有期徒刑。
施用第二級毒品者，處 3 年以下有期徒刑。

司法院資訊處製作；財團法人民間司法改革基金會備份。
